---
title: "Ejercicios sobre LaTeX, R y Markdown"
author: "Juan Gabriel Gomila & María Santos"
date: "30/12/2018"
output: pdf_document
---

```{r setup, include=FALSE}
knitr::opts_chunk$set(echo = TRUE)
```

# Instrucciones

En primer lugar, debéis reproducir este documento tal cual está. Necesitaréis instalar [MiKTeX](https://miktex.org/download) y [Texmaker](http://www.xm1math.net/texmaker/).

A continuación de cada pregunta, tenéis que redactar vuestras respuestas de manera correcta y argumentada, indicando qué hacéis, por qué, etc. Si se os pide utilizar instrucciones de `R`, tendréis que mostrarlas todas en chunks.

El objetivo de esta tarea es que os familiaricéis con los documentos Markdown, las fórmulas en \LaTeX\   y los chunks de `R`. Y, de lo más importante, que os acostumbréis a explicar lo que hacéis en cada momento.

# Preguntas

## Pregunta 1

Realizad los siguientes productos de matrices siguiente en `R`:

$$A\cdot B$$
$$B\cdot A$$
$$~~(A\cdot B)^t$$
$$B^t\cdot A$$
$$~~(A\cdot B)^{-1}$$
$$A^{-1}\cdot B^t$$

donde
$$A = \begin{pmatrix}1 & 2 & 3 & 4\\ 4 & 3 & 2 & 1\\ 0 & 1 & 0 & 2\\ 3 & 0 & 4 & 0\end{pmatrix}\qquad B= \begin{pmatrix}4 & 3 & 2 & 1\\ 0 & 3 & 0 & 4\\ 1 & 2 & 3 & 4\\ 0 & 1 & 0 & 2\end{pmatrix}$$

Finalmente, escribe haciendo uso de \LaTeX\  el resultado de los dos primeros productos de forma adecuada.

```{r, echo = T, eval = T}
A = cbind(c(1,4,0,3),c(2,3,1,0),c(3,2,0,4),c(4,1,2,0))
B = cbind(c(4,0,1,0),c(3,3,2,1),c(2,0,3,0),c(1,4,4,2))
A%*%B
B%*%A
t(A%*%B)
t(B)%*%A
solve(A%*%B)
solve(A)%*%t(B)
```

## Pregunta 2

Considerad en un vector los números de vuestro DNI y llamadlo `dni`. Por ejemplo, si vuestro DNI es 54201567K, vuestro vector será $$dni = \begin{pmatrix}5,4,2,0,1,5,6,7\end{pmatrix}$$.

Definid el vector en `R`. Calculad con `R` el vector `dni` al cuadrado, la raíz cuadrada del vector `dni` y, por último, la suma de todas las cifras del vector `dni`.


```{r dni}
#para definir el vector
dni<- c(9,1,0,6,0,5)

```

```{r dni al cuadrado}
#aplicar el cuadraado
dni2<-dni**2
dni2
```
```{r dni raiz cuadrada}
#aplicar raíz
dni_raiz<-sqrt(dni)
dni_raiz
```
```{r dni suma}
#para realizar la suma
dni_suma<-sum(dni)
dni_suma
```
Finalmente, escribid todos estos vectores también a \LaTeX

Aquí en México el equivalente al `dni` es el `CURP`, ya que el mío comienza así DEPD910605HD..., con o que  armaria el vector $(9,1,0,6,0,5)~~ $ para asignarlo a `R` se escribiría 

$$ dni<-~~ c(9,1,0,6,0,5)$$
La operación $dni^{2}$
$$dni2<-~~dni^2$$
dando como resultado 

$\begin{pmatrix} 81 & 1 & 0 & 36  & 0 & 25 \end{pmatrix}$

La raíz cuadrada da $\begin{pmatrix} 3 & 1 & 0 & 2.449490 & 0 & 2.236068 \end{pmatrix}$

dni_suma<-sum(dni) $21$






## Pregunta 3

Considerad el vector de las letras de vuestro nombre y apellido. Llamadlo `name`. Por ejemplo, en mi caso sería $$nombre = (M,A,R,I,A,S,A,N,T,O,S)$$.

Definid dicho vector en `R`. Calculad el subvector que solo contenga vuestro nombre. Calculad también el subvector que contenga solo vuestro apellido.
Ordenadlo alfabéticamente. Cread una matriz con este vector.

Redactad todos vuestros resultados y utilizad \LaTeX
