---
title: "Distribución de Poisson"
author: "Diego Delgado Palomares"
date: "7/10/2020"
output: pdf_document
---

```{r setup, include=FALSE}
knitr::opts_chunk$set(echo = TRUE)
options(tinytext.verbosse = T)
```

## Distribución de Poisson

Si $X$ es variable aleatoria que mide el "número de eventos en un cierto intervalo de tiempo", diremos que $X$ se distribuye como una Poisson con parámetro $\lambda$

$$X\sim \text{Po}(\lambda)$$
donde $\lambda$ representa el número de veces que se espera que ocurra el evento durante un intervalo dado

- El **dominio** de $X$ será $D_X = \{0,1,2,\dots\}$

- La **función de probabilidad** vendrá dada por $$f(k) = \frac{e^{-\lambda}\lambda^k}{k!}$$

## Distribución de Poisson
 
- La **función de distribución** vendrá dada por $$F(x) = \left\{
\begin{array}{rl}
     0 & \text{si } x<0 
  \\ \sum_{k=0}^xf(k) & \text{si } 0\le x<n
  \\ 1 & \text{si } x\ge n
\end{array}
\right.$$ 
- **Esperanza** $E(X) = \lambda$
- **Varianza** $Var(X) = \lambda$


##### Supongamos que $X$ modela el numero  de errores por página que tiene un valor esperado $\lambda = 5$

## En `R`

```{r}
L=5

datapois<-dpois(x= 0:20, lambda=L)
plot(datapois)
plot(0:20, datapois)
ppois(0:20, L)
qpois(0.5,5)
hist(rpois(1000, lambda = 5))
```

```{python}
import numpy as np
from scipy.stats import poisson
import matplotlib.pyplot as plt

fig, ax = plt.subplots(1,1)
mu = 1
mean, var, skew, kurt =  poisson.stats(mu, moments = "mvsk")
print("Media %f"%mean)
print("Varianza %f"%var)
print("Sesgo %f"%skew)
print("Curtosis %f"%kurt)

x = np.arange(0, 5)
ax.plot(x, poisson.pmf(x, mu), "bo", ms=8, label = "Poisson (0.8)")
ax.vlines(x,0,poisson.pmf(x,mu), colors = "b", lw = 4, alpha = 0.5)
ax.legend(loc = "best", frameon = False)
plt.show()
```



