---
title: "Tablas de contingencia"
author: "Diego Delgado Palomares"
date: "17/9/2020"
output:
  pdf_document: default
  html_document: default
--- 
# Tablas de Contingencia 

```{r}
datos <- factor(sample(c("H","M"), size = 8, replace = T)) 
table(datos)
table(datos)["M"]
sum(table(datos))
```
# Tablas de frecuencias unidimencionales 

```{r}
x <- sample(1:5, size = 12,replace = T)
respuestas <- sample(c("sí","no"), size = 15, replace = T)
prop.table(x)
prop.table(table(x))
prop.table(table(respuestas))
names(which(table(x)==max(table(x))))

```
```{r}
datos <- c(rep("H",6),rep("M",14))
table(datos)
prop.table(table(datos))
names(which(table(datos)==max(table(datos))))
```
# Frecuencias Relativas

$$f_i = \frac{n_i}{n}$$
```{r}
prop.table(table(datos))
table(datos)/length(datos)
moda= function(d){
  c(names(which(table(d)==max(table(d))))," y aparece ",sum(max(table(d))),"veces")
}
m_d <- moda(datos)
```
la moda del data frame es `r m_d`

# Tablas de frecuencias Bidimensionales

```{r}
sexo <- sample(c("H","M"), size = length(respuestas), replace = T)
sexo

table(respuestas, sexo)

```
### Tabla de frecuencia relativa global
```{r}

prop.table(table(respuestas,sexo))
```

### Tabla de frecuencias marginales

Con margin = 1 obtenemos la tabla de frecuencias marginales por fila 
```{r }
prop.table(table(respuestas,sexo), margin = 1)
```
y con margin = 2, por columnas

```{r }
prop.table(table(respuestas,sexo), margin = 2)
```

```{r}
library(gmodels)
sexo = factor(c(sample(c("H","M"),size = 12,replace = T)))
ans <- factor(c(sample(c(0,1),size = length(sexo),replace = T)))
ans<- factor(ans, levels = c(0,1), labels = c("si","no"))
ans
CrossTable(sexo, ans, prop.chisq = F)
tt <- table(sexo, ans)
pt <- prop.table(table(sexo,ans))
tt
pt
rowSums(tt)
colSums(tt)
rowSums(pt)
colSums(pt)
prop.table(tt, margin = 1) # frecuencia relativa por sexo 
prop.table(tt, margin = 2) # frecuencia relativa por respuesta 
apply(tt, FUN = sum, MARGIN = 1)
apply(tt, FUN = sum, MARGIN = 2)
```

# Multivariante


### Datos multidimensionales 

```{r}

ans1 <- sample(c(0,1), size = 100, replace = T)
ans <- factor(ans1, levels = c(0,1), labels = c("si","no"))
sex <- sample(c("hombre", "mujer"), size = length(ans), replace = T)
places <- sample(c("CDMX","ESTADO","TLAXCALA","PUEBLA","VERACRUZ"), size = length(ans),replace = T)
table(sex,ans,places)
table(ans,sex,places)
ftable(sex,ans,places)
cumsum(prop.table(ftable(sex,ans,places)))
```

### Filtrar tablas 

```{r}

ttt<-(table(sex,ans,places))
```

### Frecuencias relativas 

```{r}
prop.table(ttt) # frecuencia relativa global
prop.table(ttt, margin = 1)  #frecuencia relativa marginal respectp a sexo 
prop.table(ttt, margin = 2)  #frecuencia relativa marginal respecto a respuesta
prop.table(ttt, margin = 3)  #frecuencia relativa marginal respecto a estado
prop.table(ttt, margin = c(1,2)) # frecuencia relativa marginal por sexo y respuestaa
ftable(prop.table(ttt, margin = c(1:3)))
```


