---
title: "Ejercicios sobre LaTeX, R y Markdown"
author: "Diego Delgado Palomares"
date: "13/9/2020"
output: pdf_document
---

```{r setup, include=FALSE}
knitr::opts_chunk$set(echo = TRUE)
```

# Instrucciones

En primer lugar debeis reproducir este documento tal cual está. Necesitaréis instalar MiKTeX y Temaker

A continuación  de cada pregunta, tenéis que redactar vuestras respuestas de manera correcta y argumentada, indicando que hacéis, por qué, etc. Si se os pide utilizar instrucciones de `R`. Tendréis que mostrarlas todas en chunks.

El objetivo de esta tarea es que os familiaricéis con los documentos Markdown, las fórmulas de \LaTeX\ y los chunks de `R`. Y, de lo mas importante, que os acostumbréis a explicar que hacéis en cada momento.

# Preguntas 

## Pregunta 1

Realizad los siguientes productos de matrices en `R`:

$$A \cdot B $$
$$B \cdot A $$
$$ (A \cdot B)^{t} $$
$$B^t \cdot A $$
$$(A \cdot B)^{-1} $$
$$A^{-1} \cdot B^{t} $$

Donde

$$A =\begin{pmatrix}
 1 & 2 & 3 & 4 \\ 
 4 & 3 & 2 & 1 \\ 
 0 & 1 & 0 & 2 \\ 
 3 & 0 & 4 & 0
 \end{pmatrix}
~~~~~~~~~~~~~~~~~
B =\begin{pmatrix}
   4 & 3 & 2 & 1 \\ 
   0 & 3 & 0 & 4 \\
   1 & 2 & 3 & 4 \\ 
   0 & 1 & 0 & 2  
   \end{pmatrix} $$
   Los calculos en `R` son:

```{r Productos de matrices, echo=T, eval=T}
A <- matrix(c(1,2,3,4,4,3,2,1,0,1,0,2,3,0,4,0), nrow = 4, byrow = T)
B <- matrix(c(4,3,2,1,0,3,0,4,1,2,3,4,0,1,0,2), nrow = 4, byrow = T)

```
```{r multiplicar A por B}
A%*%B
```

```{r Multiplicar B por A}
B%*%A

```

```{r A pot B traspuesta}
t(A%*%B)
```

```{r B traspueta por A}
t(B)%*%A
```

```{r La inversa del producto A por B}
solve(A%*%B)
```

```{r la invera de A multiplicada por la traspuesta de B}
solve(A)%*%t(B)
```

Finalmente, escribe haciendo uso de \LaTeX\ el resultado de los dos primeros productos de forma adecuada. 

$$A \cdot B =  \begin{pmatrix} 
 7 & 19 & 11 & 29 \\
18 & 26 & 14 & 26 \\
 0 &  5 &  0 &  8 \\
16 & 17 & 18 & 19 \end{pmatrix}$$

$$B \cdot A = \begin{pmatrix}
19 & 19 & 22 & 23 \\
24 &  9 & 22 &  3 \\
21 & 11 & 23 & 12 \\
10 &  3 & 10 &  1 \end{pmatrix}$$

$$(A \cdot B)^{t} =  \begin{pmatrix}
 7 & 18 &  0 & 16 \\
19 & 26 &  5 & 17 \\
11 & 14 &  0 & 18 \\
29 & 26 &  8 & 19 \end{pmatrix}$$

$$B^t \cdot A =  \begin{pmatrix}
 4 &  9 & 12 & 18 \\
18 & 17 & 19 & 19 \\
 2 &  7 &  6 & 14 \\
23 & 18 & 19 & 16 \end{pmatrix}$$

$$(A \cdot B)^{-1} = \begin{pmatrix}
-1.66 & -0.65 &  4.52 &  1.52 \\
 1.60 &  0.80 & -4.60 & -1.60 \\
 1.02 &  0.35 & -2.84 & -0.84 \\
-1.00 & -0.50 &  3.00 &  1.00 \end{pmatrix}$$
$$A^{-1} \cdot B^{t} = \begin{pmatrix}
 0.6 &  2.4 &  6.4 &  1.2 \\
 0.0 & -2.0 & -7.0 & -1.2 \\
-0.2 & -0.8 & -3.8 & -0.4 \\
 1.0 &  1.0 &  5.0 &  0.6 \end{pmatrix}$$


## Pregunta 2

Considerad en un vector los números de vuestro DNI y llamadlo `dni`. Por ejemplo, si vuestro DNI es 54201567K, vuestro vector será $$dni = \begin{pmatrix}5,4,2,0,1,5,6,7\end{pmatrix}$$.

Definid el vector en `R`. Calculad con `R` el vector `dni` al cuadrado, la raíz cuadrada del vector `dni` y, por último, la suma de todas las cifras del vector `dni`.

```{r dni}
#para definir el vector
dni<- c(9,1,0,6,0,5)

```

```{r dni al cuadrado}
#aplicar el cuadraado
dni2<-dni**2
dni2
```
```{r dni raiz cuadrada}
#aplicar raíz
dni_raiz<-sqrt(dni)
dni_raiz
```
```{r dni suma}
#para realizar la suma
dni_suma<-sum(dni)
dni_suma
```
Finalmente, escribid todos estos vectores también a \LaTeX

Aquí en México el equivalente al `dni` es el `CURP`, ya que el mío comienza así DEPD910605HD..., con lo que  armaria el vector $(9,1,0,6,0,5)~~ $ para asignarlo a `R` y se escribiría 

$$ dni<-~~ c(9,1,0,6,0,5)$$
La operación $dni^{2}$
$$dni2<-~~dni^2$$
dando como resultado 

$\begin{pmatrix} 81 & 1 & 0 & 36  & 0 & 25 \end{pmatrix}$

La raíz cuadrada da $\begin{pmatrix} 3 & 1 & 0 & 2.449490 & 0 & 2.236068 \end{pmatrix}$

 y la suma del dni $~~dni\_suma<-sum(dni)$ arroja $~~21$



## Pregunta 3

Considerad el vector de las letras de vuestro nombre y apellido. Llamadlo `name`. Por ejemplo, en mi caso sería $$nombre = c\begin{pmatrix}M,A,R,I,A,S,A,N,T,O,S\end{pmatrix}$$.

Definid dicho vector en `R`. Calculad el subvector que solo contenga vuestro nombre. Calculad también el subvector que contenga solo vuestro apellido.
Ordenadlo alfabéticamente. Cread una matriz con este vector.

Redactad todos vuestros resultados y utilizad \LaTeX







```{r ,echo=T, eval=T}
nombre <- as.factor(c("D","I","E","G","O","D","E","L","G","A","D","O"))
nombre
nombre_1 <- nombre[1:5]
nombre_1
nombre_2 <- nombre[(-(1:5))]
nombre_2
nombre_alfabetico<-sort(nombre)
nombre_alfabetico
matriz_nombre <- matrix(nombre_alfabetico, nrow = 3, byrow = T)
matriz_nombre
```
$$nombre <- ~~c\begin{pmatrix} "D","I","E","G","O","D","E","L","G","A","D","O" \end{pmatrix}$$
$$nombre\_1 <-~~ nombre[1:5]$$ $$~~\begin{pmatrix} "D","I","E","G","O" \end{pmatrix}$$

$$nombre\_2 <-~~ nombre[(-(1:5))]$$ $$~~\begin{pmatrix} "D","E","L","G","A","D","O" \end{pmatrix}$$
$$nombre\_alfabetico<-~sort(nombre)$$ $$~~\begin{pmatrix}  "A", "D", "D", "D", "E", "E", "G", "G", "I", "L", "O", "O" \end{pmatrix}$$
$$matriz\_nombre <-~~ matrix(nombre\_alfabetico,~~ nrow = 3,~~ byrow = T)$$
$$~~\begin{pmatrix}  "A" & "D" & "D" & "D"\\ "E" & "E" & "G" & "G"  \\"I" & "L" & "O" & "O" \end{pmatrix}$$
